臺灣新竹地方法院行政訴訟判決　
109年度交字第175號
原      告  施美強

被      告  交通部公路總局新竹區監理所

代  表  人  黃萬益
上列當事人間交通裁決事件，原告不服被告民國109年08月25日
竹監裁字第50-E00000000號裁決，提起行政訴訟，本院判決如下
：
    主  文
原告之訴駁回。
訴訟費用新臺幣參佰元由原告負擔。
    事實及理由
壹、程序事項：
　　本件原告不服被告所為道路交通管理處罰條例第8條之裁決
    而提起撤銷訴訟，依行政訴訟法第237條之1，應適用交通裁
    決事件訴訟程序。本件因卷證資料已經明確，本院依同法第
    237條之7規定，不經言詞辯論，逕行裁判，合先敘明。
貳、實體方面：　　
一、事實概要：
    原告駕駛AHZ-2200號自小客車（下稱系爭車輛），於民國10
    9年05月22日7時52分許，行經新竹縣新豐鄉新興路與康樂路
    口(南向)，經新竹縣政府警察局新湖分局員警認有「駕車行
    經有燈光號誌管制之交岔路口闖紅燈」之交通違規，而依道
    路交通管理處罰條例第53條第1項規定逕行舉發，原告到案
    後，經被告依同條例第53條第1項、第63條第1項之規定，於
    109年08月25日以竹監裁字第50-E00000000號裁決書，裁處
    原告罰鍰新臺幣（下同） 2700元，並記違規點數 3點（下
    稱原處分），原告不服，提起本件行政訴訟。
二、原告主張：
    因向裁決單位提出申訴，並請求提供行經該路段燈號之影像
    （黃燈轉換紅燈），且因事發當天該號誌為人工操作，變換
    燈號時間明顯縮短，導致車輛反應不及，造成違規云云…等
    語。並聲明：原處分撤銷。
三、被告則答辯以：
　　本案經新湖分局109年10月7日竹縣湖警交字第1093007781號
    函覆略以，…三、查車號000-0000號車於109年5月22日7時52
    分許行經新竹縣新豐鄉新興路與康樂路口（南向）處，為本
    分局以測速桿測得該車有違反上揭規定闖紅燈情形，且附有
    佐證相片及合格證書可稽，故本分局依規告發無誤。經檢視
    本案採證照片，2020/05/22 07:52:45顯見違規當時新興路
    與康樂路口號誌已轉為紅燈號誌（義交站立於交通號誌控制
    箱旁），且原告車輛尚未出現至晝面中，直至2020/05/22
　　07:52:46原告車輛行駛於中線車道中，並經過機車停等區
　  2020/05/22 07:52:47原告車即超越停止線，無視紅燈號誌
　　業已亮起而繼續往前行駛於新興路上；次查該違規路段速限
　　為50公里且設有學校及減速慢行之標誌，原告既為合法考領
　　取得汽車駕駛執照之人，有駕駛人基本資料為憑，且原告為
　　具有正常智識程度之成年人，其對上述交通相關規定應為知
　　悉，不得諉為不知並應確實遵守，雖乏積極證據可得證明原
　　告為故意，但其應注意能注意，且依其當時情節並無不能注
　　意之情，竟疏未注意（路口紅燈號誌及停止線）而未依規定
　　停等，核屬具有過失， 自難卸免過失責任（依行政罰法第7
　　條第1項規定：「違反行政法上 義務之行為非出於故意或過
　　失者，不予處罰。」），應可認定。綜上採證資料證明，原
　　告違規行為屬實，依法舉發並無違誤。綜上，本件原告之訴
　　為無理由，陳請依法駁回原告之訴。
四、法院判斷：
(一)按「駕駛人駕駛車輛…在道路上，應遵守道路交通標誌、標
    線、號誌之指示、警告、禁制規定，並服從執行交通勤務之
    警察或依法令執行指揮交通及交通稽查任務人員之指揮。」
    ；「汽車行駛至交岔路口，其行進、轉彎，應依下列規定：
    一、應遵守燈光號誌或交通指揮人員之指揮，遇有交通指揮
    人員指揮與燈光號誌並用時，以交通指揮人員之指揮為準。
    」，道路交通管理處罰條例第4條第2項、道路交通安全規則
    第 102條第1項第1款分別定有明文。又「行車管制號誌各燈
    號顯示之意義如左：五、圓形紅燈㈠車輛面對圓形紅燈表示
    禁止通行，不得超越停止線或進入路口。」，亦為道路交通
    標誌標線號誌設置規則第206條第5款第1目所明定。
(二)次按「汽車駕駛人，行經有燈光號誌管制之交岔路口闖紅燈
    者，處1,800元以上5,400元以下罰鍰。」、「汽車駕駛人有
    第53條情形者，除依原條款處罰鍰外，並予各記違規點數三
    點。」，亦分別為道路交通管理處罰條例第53條第1項、第6
    3條第1項第3款所明定。
(三)查前揭事實概要欄所載之事實，為兩造所不爭執，並有舉發
    違反道路交通管理事件通知單、違反道路交通管理事件裁決
    書在卷可稽，應堪信為真實。是本件有爭執者，即在原告是
    否有闖紅燈之違規行為。
(四)次查，經檢視卷內照片得見：「一、07:52:45起新興路與康
    樂路口號誌已轉為紅燈號誌（義交站立於交通號誌控制箱旁
    ），且原告車輛尚未出現至晝面中。二、07:52:46原告車輛
    行駛於中線車道中，並經過機車停等區。三、07:52:47-51
    原告車輛繼續前進超越停止線往前穿越路口繼續向前直行」
    （見本院卷第81-105頁照片），堪認原告確有於紅燈亮起時
    超越停止線並進入路口之闖紅燈行為無訛。
(五)原告雖否認違規，並以前開情詞作為辯解，惟按「行車管制
    號誌各燈號顯示之意義如左：五、圓形紅燈㈠車輛面對圓形
    紅燈表示禁止通行，不得超越停止線或進入路口。」，此為
    道路交通標誌標線號誌設置規則第206條第5款第1目所明定
    。然經檢視採證相片，系爭車輛於07:52:45紅燈啟動時尚未
    到達系爭路口，並非於黃燈啟動時到達路口，依據該等紅燈
    亮起時間及路口狀態並無原告所稱反應不及之情事；再者，
    於07:52:46原告車輛行駛於中線車道至停止線之後，此時依
    上開規定，明顯有反應時間及距離，此時原告理應煞車停止
    行駛，不得超越停止線或進入路口，原告捨此不為，繼續闖
    紅燈駛越停止線進入路口，逕予穿越路口直行（至銜接路段
    到達道路中央)。而舉發機關據以判讀系爭車輛有無闖紅燈
    之相關數值乃屬採證照相機上以電子儀器自動顯示之資訊，
    並無事後偽造或變造之可能，堪予採信，則依前揭採證照片
    顯示，系爭車輛確實於紅燈號誌啟動後，未依規定停駛於停
    止線等待綠燈，而係繼續往前行駛跨越停止線，甚或超越斑
    馬線（即行人穿越道）通過路口，揆諸前揭規定及相關函釋
    之說明，核屬闖紅燈之違規行為無誤。
(六)另查，本件採證之雷射測速儀，係依規定送請經濟部標準檢
　　驗局檢驗，而經該局委託財團法人工業技術研究院檢定合格
　　，於108年8月14日核發合格證書，有效期限至109年8月31日
　　等情，有該雷達測速儀檢定合格證書存卷足憑（見本院卷第
　　65頁）。由此可知，該雷射測速儀係在檢定合格有效期限內
　　，故該儀器之準確性及正確性應值得信賴，其所測得之資料
　　，應屬正確，本件舉發案件既依據科學儀器測量結果所為判
　　斷，其正確性應屬可採。。
(七)從而，原處分認原告有闖紅燈之事實，依道路交通管理處罰
　　條例第53條第1項、第63條第1項之規定，裁處原告罰鍰2700
　　元、記違規點數3點，核無違誤，原告訴請撤銷，為無理由
　　，應予駁回。
五、本件判決基礎已臻明確，兩造其餘之攻擊防禦方法經本院斟
    酌後，核與判決不生影響，無一一論述之必要，併予敘明。
六、本件第一審裁判費為300元，應由原告負擔，爰確定第一審
    訴訟費用額如主文第2項所示。
據上論結，本件原告之訴為無理由，依行政訴訟法第98條第1項
前段、第237條之8第1項，判決如主文。
中　　華　　民　　國　　110 　年　　4 　　月　　21　　日
                  行政訴訟庭  法  官   李毓華
如不服本判決，應於送達後20日內，向本院提出上訴狀，其未表
明上訴理由者，應於提出上訴後20日內向本院補提理由書（均須
按他造人數附繕本），逾期未提出者，勿庸命補正，即得依行政
訴訟法第245 條第1 項規定以裁定駁回。上訴理由應表明關於原
判決所違背之法令及其具體內容，或依訴訟資料可認為原判決有
違背。
中　　華　　民　　國　　110 　年　　4 　　月　　21　　日
                              書記官   張懿中